臺灣彰化地方法院北斗簡易庭民事判決
111年度斗簡字第297號
原      告  李正漢  
被      告  胡氏金然(Ho Thi Kim Gieng )


訴訟代理人  陳柏翰律師
上列當事人間請求返還借款事件，本院於民國111年11月1日言詞
辯論終結，判決如下：
    主  文
原告之訴駁回。
訴訟費用新臺幣參仟貳佰元由原告負擔。
    事實及理由
一、原告主張：被告於民國109年11月2日間，向原告借款新臺幣
    （下同）300,000元，上開借款兩造未約定清償期，嗣原告
    請求被告返還該300,000元借款，被告拒不還款，因此，依
    消費借貸之法律關係提起本件訴訟，請求被告返還上開借款
    等語，並聲明：被告應給付原告300,000元及自起訴狀繕本
    送達翌日起至清償日止，按年息5%計算之利息。
二、被告則以：原告雖有交付該300,000元與被告，但該300,000
    元是原告贈與被告，並非被告向原告所借等語，並聲明：如
    主文第1項所示。
三、本院之判斷：
  ㈠原告主張被告向其借款，並請求被告返還300,000元之欠款，
    但被告拒絕清償乙情，然為被告所否認，並以未向原告借款
    等語置辯，是本院應審酌者厥為：⒈兩造間是否有300,000元
    之消費借貸關係存在？⒉原告請求被告清償300,000元之借款
    及利息，有無理由？
  ⒈兩造間是否有300,000元之消費借貸關係存在？
  ①按當事人主張有利於己之事實者，就其事實有舉證之責任，
    民事訴訟法第277條前段定有明文。次按稱消費借貸者，謂
    當事人一方移轉金錢或其他代替物之所有權於他方，而約定
    他方以種類、品質、數量相同之物返還之契約，民法第474
    條第1 項亦有明定。是消費借貸者，於當事人間必本於借貸
    之意思合致，而有移轉金錢或其他代替物之所有權於他方之
    行為，始得當之。倘當事人主張與他方有消費借貸關係存在
    者，自應就該借貸意思互相表示合致及借款業已交付之事實
    ，均負舉證之責任。準此，當事人主張有金錢借貸關係存在
    ，須就其發生所須具備之特別要件即金錢之交付及借貸意思
    表示互相一致負舉證之責任。本件原告主張被告向其借款30
    0,000元乙情，既為被告所否認，依上開說明，自應由原告
    就兩造間存在300,000元消費借貸之事實，負舉證責任。
  ②原告雖提出面額30萬元支票影本，用以證明被告曾向原告借
    款300,000元乙情，但該支票影本至多僅能佐證原告曾交付
    被告300,000元，但無法證明兩造間就該300,000元有消費借
    貸意思表示之合致，是不得僅以原告曾將前揭300,000元交
    付被告，即推認兩造間之消費借貸關係存在。
　③而原告雖曾聲請傳喚其女兒李芸巧為證人到庭作證，用以證
    明被告曾向原告借款300,000元乙情，但亦表示李芸巧是因
    原告告知始知被告有向原告借款300,000元，並非李芸巧有
    親眼目睹或親自聽聞被告向原告借款300,000元乙事，既然
    李芸巧僅係聽聞原告轉述被告有向原告借款300,000元一事
    ，自不得據此推認原告本件所主張其借款300,000元與被告
    乙情為真實，而原告事後亦捨棄傳喚李芸巧為證人到庭作證
    。
  ⒉原告得否請求被告清償300,000元之借款及利息？承上，原告
    既未能舉證證明兩造間存有300,000 元之消費借貸關係，則
    原告依消費借貸之法律關係請求被告給付300,000 元之借款
    及利息，即屬無據。
  ㈡綜上所述，原告未能舉證證明兩造間就該300,000元有消費借
    貸之關係存在，則其本於消費借貸之法律關係，請求被告給
    付300,000元及自起訴狀繕本送達翌日起至清償日止，按年
    息5%計算之利息，即屬無據，不應准許。
四、本件事證已臻明確，兩造其餘之攻擊防禦方法及所提證據，
    於判決結果不生影響，爰不一一論列。
五、訴訟費用負擔之依據：依民事訴訟法第78條規定，本件訴訟
    費用額共計3,200元（即原告所繳第一審裁判費3,200元)，
    應由敗訴之原告負擔。
中　　華　　民　　國　　111 　年　　11　　月　　15　　日
                  臺灣彰化地方法院北斗簡易庭
                          法  官  楊鑫忠
以上正本係照原本作成。
如對本判決不服提起上訴，應於送達後20日內，向本院提出上訴
狀並表明上訴理由(須按對造人數附繕本) 。
中　　華　　民　　國　　111 　年　　11　　月　　15　　日
                          書記官  張清秀